# 金融资产和金融负债抵消出表问题

提问人：wly888888 时间：2020-11-26 10:29:42
请教陈老师，最近碰到这样一个问题。某公司与某银行签订《国际贸易融资合同》、《100%保证金质押项下融资业务协议》，主要内容是公司将100%保证金存放在银行开立账户中，同时向该银行融资，并约定该保证金定期存款公司不得随意支配、到期本息解付银行贷款、期间公司对此定期存款本金和利息不再享有处分权、合同到期由银行自行释放质押的定期存款用于归还贷款，此过程公司无权涉入。公司觉得定期存款和贷款可以同时出表。请教陈老师，这种情况适用抵消还是终止确认？可以出表吗？谢谢！

回答人：chenyiwei
这种处理要很谨慎，建议咨询律师意见，梳理其中的法律关系，尤其是在某些特殊极端事项（如企业破产、涉诉、账户被查封或冻结等）情况下的处理，以确定是否属于《企业会计准则第 37 号——金融工具列报》第三十三条所规定的不得抵销的“（三）无追索权金融负债与作为其担保物的金融资产或其他资产”、“（四）债务人为解除某项负债而将一定的金融资产进行托管（例如偿债基金或类似安排），但债权人尚未接受以这些资产清偿负债”等情形。
如果没有确切的法律上解释，则不建议对此进行抵销处理。

提问人：wx_5fbc77b730f2 时间：2020-12-07 09:33:03
请教陈版，有个金融资产和负债的问题：集团内部A公司于 2020 年 1 月 1 日经B银行开具人民币 1000 万的银行承兑汇票，票据有效期为 12 个月，给到集团内部B公司；B公司拿到票据后，到C银行贴现获得现金人民币 980 万元。此时通常在大集团合并范围内，贴现的金额应体现为短期借款，借款对手方应为C银行。 2020 年 1 月 1 日，A公司在B银行有一笔大额存单，本金人民币 1000 万，存期 12 个月；票据开具时，A公司与B银行签订了抵销协议，协议规定A公司的存单与A公司因票据法向B银行应支付的票据款抵销。请教，集团层面的短期借款与A公司存在B银行里的存单，可以执行金融资产和负债抵销么？如不能，合同怎么签才能满足法定抵销义务呢？

回答人：chenyiwei
该抵销权如果当场可行使的，则直接将存单和负债相抵，视同提前归还借款，相应确认损益。这是终止确认而不是抵销列报问题，见金融工具列报准则第三十五条。